--- 
title: 'Programación para el análisis de datos: Práctica 3'
author: "Daniel Fraiman"
date: "abril 2022"
output:
  html_document: default
  pdf_document: default
---


## Contenidos clase 3 de R:  integrales, derivadas y máximos y mínimos.


### 1. En una misma figura graficar la función $f(x)=x^2$ de color azul y la función $g(x)=x+1$ de color roja para valores de $x$ entre -2 y 2. No utilice ggplot, solamente los comandos plot y points.
```{r}
x1 = seq(-10, 10, 0.1)
x2 = x1*x1
x3 = x1 + 1
plot(x2 ~ x1, xlim = c(-2, 2), 
     ylim = c(0, 20), type = "l", 
     col="blue", lwd = 3)
lines(x3 ~ x1, xlim = c(-2, 2), 
     ylim = c(0, 20), type = "l", 
     col="red", lwd = 3)

```


### 2. Graficar la función $f(x)=x^2-4x+9$ entre -3, y 7. 

#### a) A partir del gráfico determinar a ojo para qué valores de $x$ la derivada será negativa, positiva y cero.
#### b) Calcular la derivada de $f$.
#### c) Graficar $f^{\prime}(x)$ y $f(x)$ en una misma figura. 
#### d) Determinar el valor que minimiza la función $f$.
#### e) ¿Cuánto vale $f^{\prime}(x)$ evaluada en el valor hallado en el item anterior?

```{r}
x <- 1:100
f <- x ^ 2 - 4 * x + 9
plot(x, f, xlim = c(-3, 7), ylim = c(0,35))
```
a) La derivada sera negativa en el intervalo [-3, 2), sera cero [2], sera positiva (2,7]
b)
```{r}
vec <- vector()
f <- expression(x ^ 2 - 4 * x + 9)
derivada <- D(f, "x")
x <- -3:7
vec <- eval(derivada)
```
c)
```{r}
x <- 1:100
f <- x ^ 2 - 4 * x + 9
plot(x, f, xlim = c(-3, 7), ylim = c(-20,35))
lines(-3:7, vec, col= "red")
```
d)
```{r}
f <- function(x) {x ^ 2 - 4 * x + 9}
optimize(f, lower = -20, upper = 20, maximum = F)
```
e)
```{r}
f <- expression(x ^ 2 - 4 * x + 9)
derivada <- D(f, "x")
x <- 2
eval(derivada)
```
### 3. Graficar la función $f(x)=cos(x)$ entre \pi/4, y 9/4\pi. 

#### a) A partir del gráfico determinar a ojo para qué valores de $x$ la derivada será negativa, positiva y cero.
#### b) Calcular la derivada de $f$.
#### c) Graficar $f^{\prime}(x)$ y $f(x)$ en una misma figura. 
#### d) Determinar el valor que minimiza la función $f$.
#### e) ¿Cuánto vale $f^{\prime}(x)$ evaluada en el valor hallado en el item anterior?
#### f) Determinar el valor que maximiza la función $f$.
#### g) ¿Cuánto vale $f^{\prime}(x)$ evaluada en el valor hallado en el item anterior?

```{r}
sec <- seq(1:100)
plot(sec, cos(sec), xlim = c(pi/4, (9/4) * pi), 
                    type="l", col = "pink", lwd = 5)

```
a)
[1, 3);(6, 7]) pendiente negativa, [3],[6] pendiente 0, (3, 6) pendiente positiva
b)
```{r}
vec2 <- vector()
f2 <- expression(cos (x))
derivada <- D(f2, "x")
x <- seq(pi/4, (9/4) * pi)
vec2 <- eval(derivada)
```
c)
```{r}
sec <- seq(1:100)
plot(sec, cos(sec), xlim = c(pi/4, (9/4) * pi), 
                    type="l", col = "pink", lwd = 5)

lines(vec2 ~ x, col = "blue", lwd = 3)

```
d)
```{r}
f2 <- function(x) {cos(x)}
optimize(f2, lower = pi/4, upper = 9/4 * pi, maximum = F)
```
e)
```{r}
f2 <- expression(cos(x))
derivada <- D(f2, "x")
x <- pi
eval(derivada)
```
f)
```{r}
f3 <- function(x) {cos(x)}
optimize(f3, lower = pi/4, upper = 9/4 * pi, maximum = T)
```
g)
```{r}
f3 <- expression(cos(x))
derivada <- D(f3, "x")
x <- 6.283186
eval(derivada)
```


### 4. Graficar la función $f(x)=2x$ entre 0, y 2.

#### a) A partir del gráfico determinar a ojo cuánto vale la integral de la función entre 0 y 1.
#### b) Utilizando R  integrar la función para valores de $x$ entre 0 y 1.  

```{r}
plot(2*seq(0, 2, 0.1) ~ seq(0, 2, 0.1), ylab = "EJE Y",
                                      xlim = c(0, 2), xlab = "EJE X")
abline(v = 0:1, col = 3, lwd = 3)
```
a)
area = (b*h) /2 = (1 * 2) / 2 = 1
b)
```{r}
f4 <- function(x){2 * x}

integrate(f4, 0, 1)
```

### 5. Graficar la función $f(x)=2x+1$ para valores de $x$ entre 0, y 2.

#### a) A partir del gráfico determinar a ojo cuánto vale la integral de la función entre 0.5 y 1.5.
#### b) Utilizando R  integrar la función para valores de $x$ entre 0.5 y 1.5.
#### c) Sombrear el área calculada utilizando el comando $polygons$.    


```{r}
x <- -10000:10000
y <- 2 * x + 1
plot(x, y, xlim = c(0, 2),
           ylim = c(0,5),
           type = "l", col = "blue")
abline(v = c(0.5,1.5), col = "pink", lwd = 4)
```
b)

c)
```{r}
f5 <- function(x){2 * x + 1}

integrate(f5, 0.5, 1.5)
```
d)
```{r}
x <- -10000:10000
y <- 2 * x + 1
plot(x, y, xlim = c(0, 2),
           ylim = c(0, 5),
           type = "l", col = "blue")
abline(v = c(0.5,1.5), col = "pink", lwd = 4)

x_coor <- c(0.5, 1.5, 1.5, 0.5)
y_coor <- c((2 * 0.5 + 1), (2 * 1.5 + 1), 0, 0)
# Draw a polygon
polygon(x = x_coor,  # X-Coordinates of polygon 
        y = y_coor,    # Y-Coordinates of polygon
        col = "red") 
```

### 6. Graficar la función $f(x)=-x+1$ para valores de $x$ entre 0, y 2.

#### a) A partir del gráfico determinar a ojo cuánto vale la integral de la función entre 1 y 2.
#### b) Utilizando R  integrar la función para valores de $x$ entre 1 y 2. 


```{r}
x <- 0:100
func <- -x + 1

plot(x, func, xlim = c(0, 2),
              ylim = c(-20,2),
              type = "l")

```
c)
```{r}
f <- function(x){-x + 1}

integrate(f, 1, 2)
```

### 7. Graficar la función $f(x)=exp(-2x)$ para valores de $x$ entre 0, y 7.

#### a) A partir del gráfico determinar a ojo cuánto vale aproximadamente la integral de la función entre 0 y 5.
#### b) Utilizando R  integrar la función para valores de $x$:

##### i. entre 0 y 2.
##### ii.  entre 0 y 4.
##### iii. entre 0 y 5.
##### iv. entre 0 y 100.
##### v. entre 0 y infinito. \textbf{Hint}: lower=0,upper=Inf
##### vi. ¿Tiene sentido la progresión encontrada? 

#### c)   Sombrear el área calculada b.    

```{r}
plot(x = 0:7 ,exp(-2 * seq(0,7)))
```
b)
```{r}
f <- function(x){exp(-2 * x)}

integrate(f, 0, 2)
```
```{r}
f <- function(x){exp(-2 * x)}

integrate(f, 0, 2)
```


```{r}
f <- function(x){exp(-2 * x)}

integrate(f, 0, 4)
```
```{r}
f <- function(x){exp(-2 * x)}

integrate(f, 0, 5)
```
```{r}
f <- function(x){exp(-2 * x)}

integrate(f, 0, 100)
```
```{r}
f <- function(x){exp(-2 * x)}

integrate(f, 0, +Inf)
```
c)
```{r}
plot(x = 0:7 ,exp(-2 * seq(0,7)), type = "l")

x_coor <- c(0,1,2,3,4,5,6,7,0)
y_coor <- c(exp(-2 * seq(0,7)), 0)
# Draw a polygon
polygon(x = x_coor,  # X-Coordinates of polygon 
        y = y_coor,    # Y-Coordinates of polygon
        col = "blue") 


```
### 8. En una misma figura graficar la función $f(x)=exp(-2x)$ y la función $g(x)=exp(-x)$ con dos colores distintos, para valores de $x$ entre 0 y 5. Agregar una leyenda para poder reconocer a cada una de las funciones. \textbf{Hint}: plot(), points(), legend()

#### a) Integrar el área encerrada entre $f(x), g(x)$ y $x=1, x=3$.
#### b) Sombrear el área del item anterior. $Hint$ Entienda bien cómo funciona $polygons$ antes de probar.

```{r}
x <- 0:5

plot(exp(-2 * x) ~ x, type = "l",
                      col = "green",
                      lwd = 3)
                      


lines(exp(-x) ~ x, col = "yellow", lwd = 3)

legend("topright", c("exp(-2x)","exp(-x)"),
                  fill = c("green", "yellow"))
```

### 9. Integrar la función $exp(-\lambda x)$ entre 0 y 1.5 para los siguientes mil valores de $\lambda$ diferentes $seq(0.01,10,0.01)$. Guarde los resultados de cada una de las integrales en un vector y luego grafique la integral vs $\lambda$.  $Hint$: Tendrá que usar un for 

```{r}
lambda_vect <- vector()
i <- 1

for (lambda in seq(0.01, 10, 0.01)) {
  f <- function(x){exp(-lambda * x)}
  lambda_vect[i]<- integrate(f, 0, 1.5)[1]
  i <-  i + 1
  lambda_vect <- unlist(lambda_vect)
}

plot(lambda_vect ~ seq(0.01, 10, 0.01),
      main = "INTEGRALES", col = "blue")
```

### 10.Integrar la función exp(-3 x) entre 0 e infinito.

```{r}
f <- function(x) {
exp (-3 * x)
}

integrate(f, lower = 0, upper = Inf) $value

```


### 11. [*] Integrar la función de densidad de la Normal($\mu$=0,$\sigma^2$=1) entre -2 y 2. Resolver este problema de dos maneras diferentes.

```{r}
integrate(dnorm, mean=0, sd=1, lower= -2, upper= 2) $value

pnorm(2, mean = 0, sd = 1) - pnorm(-2, mean = 0, sd = 1) 
```


### 12. [*] Integrar la función de densidad de la Normal($\mu$=3,$\sigma^2$=4) entre -$\infty$ y 1. Resolver este problema de dos maneras diferentes.

```{r}
integrate(dnorm, mean=3, sd=4, lower= -Inf, upper= 1) $value

pnorm(q = 1,
      mean = 3, 
      sd = 4,
      lower.tail = T)
```



