---
title: "Consistencia Estimadores OLS"
author: "Marcela Svarc"
output: html_document
---

```{r setup, include=FALSE}
knitr::opts_chunk$set(echo = TRUE)
```

## Simulacion

Vamos a hacer una simulacion para mostrar las propiedades de los estimadores de maxima verosimilitud.

Generamos datos que sigan el modelo
$$
y=\beta_0+\beta_0x+\epsilon,
$$
donde $\beta_0=0$ y $\beta_1=1,$
es decir 
$$
y=x+\epsilon,
$$
los errores $\epsilon$ van a seguir los supuestos usuales y tener distribucion $N(0,1).$

Genero una grilla de $x$

```{r datos}
x=1:10
print(x)
```
La simulacion va a tener nrep replicas
```{r nr}
nrep=10000
```
Los estimadores de los parametros los voy a guardar en dos vectores, beta0 y
beta1

```{r simul}
beta0=vector(length=nrep)#vector de beta0s estimados

beta1=vector(length=nrep)#vector de beta1s estimados

for (i in 1:nrep){
  errores=rnorm(length(x))#genero errores normales estandares.
  y=x+errores #genero las variables de respuesta
  yx.lm=lm(y~x) #hago la regresion
  beta0[i]=yx.lm$coefficients[1]#guardo el intercept
  beta1[i]=yx.lm$coefficients[2]#guardo la pendiente

}

```
Buscamos las medidas resumenes de las variables de respuesta
```{r resumen}
summary(cbind(beta0,beta1)) #medidas resumenes de los dos estimadores
```
Y ahora hacemos los graficos

```{r graficos}
par(mfrow=c(2,1))
hist(beta0) #histograma intercept.
hist(beta1) #histograma ordenda al origen.
```
