9 c)
```{r}
numero_fichas <- 7
# packagename::functionname() PARA LLAMAR UNA FUNCION ESPECIFICA DE UN PAQUETE/ LIBRERIA
permutation_matrix<- gtools::permutations(7,7,v=1:numero_fichas)

# permutation_matrix <- permutations(7,7,v=1:numero_fichas)

aux_1 <- permutation_matrix==1
m2 <- permutation_matrix==2
aux_3 <- permutation_matrix==3

condition_1<- aux_1 %*% (1:7) # esto me devuelve en que columna tiene el 1, en cada fila

condition_2<- aux_2 %*% (1:7) # esto me devuelve en que columna tiene el 2, en cada fila

condition_3<- aux_3 %*% (1:7) # esto me devuelve en que columna tiene el 3, en cada fila

# Yo ahora necesito  ¿Cual es la probabilidad de que el numero elegido tenga el 1 delante del 2 y este ultimo delante del 3?

casos_favorables <- sum(condition_1 < condition_2 & condition_2 < condition_3)
casos_totales <- factorial(numero_fichas)

(prob <- casos_favorables / casos_totales)

```
```{r}
# No es lo mismos & que &&, uno compara elemento a elemento, el otro solo el primer elemento del vector
a = c(1,2,3)
b = c(2,2,2)

(a < b & a>0)

(a < b && a>0)

```
10 a)
```{r}
tictoc::tic()
m<- gtools::permutations(9,9,1:9)

quantity_disarrengement<- sum( (m==1)[,1]==F & (m==2)[,2]==F &  (m==3)[,3]==F & (m==4)[,4]==F & (m==5)[,5]==F 
     & (m==6)[,6]==F & (m==7)[,7]==F & (m==8)[,8]==F & (m==9)[,9]==F)

quantity_disarrengement/factorial(9)
tictoc::toc()
```

10 a)
```{r}
tictoc::tic()
derangement =  factorial(9)*(((-1)^0/factorial(0))
                            +((-1)^1/factorial(1))
                            +((-1)^2/factorial(2))
                            +((-1)^3/factorial(3))
                            +((-1)^4/factorial(4))
                            +((-1)^5/factorial(5))
                            +((-1)^6/factorial(6))
                            +((-1)^7/factorial(7))
                            +((-1)^8/factorial(8))
                            +((-1)^9/factorial(9)))
probabilidad = (derangement/factorial(9))
probabilidad
tictoc::toc()
```
10 b)
```{r}
derangement = 0
probabilidad <- vector()
c=1


f = function(N){
  for (i in (0:N)){
  derangement = derangement + (((-1)^i)/factorial(i)) 
}

derangement <- factorial(N)*derangement

return (probabilidad[c] <- derangement/factorial(N))
c=c+1
derangement=0
}


probabilidad=apply(as.matrix((2:10)), 1, f)
plot(c(2:10),probabilidad, xlab = "CANTIDAD DE FICHAS", ylab = "PROBABILIDAD DESORDENADAS", ylim=c(0.2,1))
abline(h=1/exp(1))
```

12)
```{r}
url="http://www.geom.uiuc.edu/~huberty/math5337/groupe/digits.html" 
thepage = readLines(url) #¿que hay en las primeras 12 lıneas?
#thepage[1:12] # basura
num_pi=paste(thepage[13:1295],collapse="")# ¿por qúe está lıne?
#Necesitamos colapsar, todos los decimales de pi, en un string, 
#para trabajar, ya que "thepage", me lo devuelve como un vector
#que tiene en varias posiciones los decimales.

#num_pi
a=(as.vector(strsplit(num_pi,split=""))) # ¿por que esta lınea?
# me genero un vector para poder discriminar cada decimal de pi
num_pi=a[[1]][-c(1,3)]#¿es una lista? 
num_pi=as.numeric(num_pi) #¿y ahora?
#num_pi
```
Debido a que en pi, no es posible determinar un patrón repetitivo que sea constante, sus decimales son randomless, por lo tanto pi tiene los digitos del 0...9, de forma equiprobable, por lo que vamos a poder utilizar la regla de la multiplicacion.
```{r}
count_0=0;count_1=0;count_2=0;count_3=0;count_4=0;count_5=0;count_6=0;count_7=0;count_8=0;count_9=0

for(i in (1:length(num_pi)))
    {if(num_pi[i]==0){
      count_0 <- count_0 + 1
      
    }
     if(num_pi[i]==1){
     count_1 <- count_1 + 1
    }
     if(num_pi[i]==2){
       count_2 <- count_2 + 1
     }
    if(num_pi[i]==3){
      count_3<- count_3 + 1
    }
      if(num_pi[i]==4){
        count_4<- count_4 + 1
      }
      if(num_pi[i]==5){
        count_5<- count_5 + 1
      }
      if(num_pi[i]==6){
        count_6<-count_6 + 1
      }
      if(num_pi[i]==7){
        count_7<-count_7 + 1
      }
      if(num_pi[i]==8){
        count_8<-count_8 + 1
      }
      if(num_pi[i]==9){
        count_9<-count_9 + 1
      }
  
}
#casos favorables / casos posibles
probabilidades_pi <- data.frame(digito=(0:9),
                                probabilidades = c(count_0/length(num_pi),
                              count_1/length(num_pi),
                              count_2/length(num_pi),
                              count_3/length(num_pi),
                              count_4/length(num_pi),
                              count_5/length(num_pi),
                              count_6/length(num_pi),
                              count_7/length(num_pi),
                              count_8/length(num_pi),
                              count_9/length(num_pi)))
probabilidades_pi
```
13)
```{r}
url="https://apod.nasa.gov/htmltest/gifcity/e.2mil" 
thepage = readLines(url)
n1=20;n2=length(thepage)
num_e=paste(thepage[n1:n2],collapse="") 
num_e=(as.vector(strsplit(num_e,split=""))) 
num_e=num_e[[1]][-c(1,3)]
num_e=as.numeric(num_e)
# num_e
```
Al igual que con pi , los decimales de e, goes on forever with no repeating block of numbers that continually repeats. Por lo tanto, podemos considerar que sus decimales son aleatorios, y por tanto, equiprobables. Por lo que podemos utilizar la regla de la multiplicacion y casos favorables / casos totales.

```{r}
count_0=0;count_1=0;count_2=0;count_3=0;count_4=0;count_5=0;count_6=0;count_7=0;count_8=0;count_9=0

for(i in (1:length(num_e)))
    {if(num_e[i]==0){
     count_0 <- count_0 + 1
     }
     if(num_e[i]==1){
     count_1 <- count_1 + 1
     }
     if(num_e[i]==2){
       count_2 <- count_2 + 1
     }
    if(num_e[i]==3){
      count_3<- count_3 + 1
     }
      if(num_e[i]==4){
        count_4<- count_4 + 1
      }
      if(num_e[i]==5){
        count_5<- count_5 + 1
      }
      if(num_e[i]==6){
        count_6<-count_6 + 1
      }
      if(num_e[i]==7){
        count_7<-count_7 + 1
      }
      if(num_e[i]==8){
        count_8<-count_8 + 1
      }
      if(num_e[i]==9){
        count_9<-count_9 + 1
      }
  
}
#casos favorables / casos posibles
probabilidades_e <- data.frame(digito=(0:9),
                                probabilidades = c(count_0/length(num_e),
                              count_1/length(num_e),
                              count_2/length(num_e),
                              count_3/length(num_e),
                              count_4/length(num_e),
                              count_5/length(num_e),
                              count_6/length(num_e),
                              count_7/length(num_e),
                              count_8/length(num_e),
                              count_9/length(num_e)))
probabilidades_e

```

14 a)
```{r}
integrantes_grupo <- 2
to_plot<- vector()

for (integrantes_grupo in (1:50)) {
  p = 1 - (choose(365, integrantes_grupo)* factorial(integrantes_grupo)/365^integrantes_grupo)
  to_plot[integrantes_grupo]<-p
}
plot((1:50),to_plot, ylab = "PROBABILIDAD", xlab = "CANTIDAD DE CUMPLEANOS")
abline(h=0.5)

```

15 a)
```{r}
lote<-100

total<-choose(lote,5)

prob_aceptar = vector()
for (defectuosos in c(1:lote-5)) {
    favorables<-choose(defectuosos,0)*choose(lote-defectuosos, 5)
  
prob_aceptar[defectuosos] = favorables/total
}  

plot(c(1:95),prob_aceptar, main = 'CRITERIO DE ACEPTACION', xlab = 'CANTIDAD DEFECTUOSAS EN EL LOTE', ylab = 'PROBABILIDAD DE ACEPTAR EL LOTE')
```


15 b)
```{r}
lote<-100
defectuosos<-10
count <-0
count_2 <-0
vector_probabilidades <-vector()
muestra_2<-vector()


for (tamano_muestra in c(1L:100L)){
  total_2<-choose(lote,tamano_muestra)
  favorables<-choose(defectuosos,0)*choose(lote-defectuosos, tamano_muestra)
  prob_aceptar_2 =(favorables/total_2)
  
  if (prob_aceptar_2 < 0.1){
     count_2<-count_2+1
     muestra_2[count_2]<-tamano_muestra

  }
  count=count + 1
  vector_probabilidades [count] = prob_aceptar_2
}


plot(c(1L:100L),vector_probabilidades , main = 'CRITERIO DE ACEPTACION CON 10 DEFECTUOSAS ', xlab = 'TAMANO DE LA MUESTRA', ylab = 'PROBABILIDAD DE ACEPTAR EL LOTE')

abline(h=0.1, col = 'red')
abline(v=20, col = 'red')

sprintf("Los valores de muestra son : %s",paste(muestra_2, collapse ="-"))

```

