```{r}
set.seed(123)
```

# CONOZCO LA F QUE GENERA MIS DATOS Y DE AHI GENERO TANTAS MUESTRAS COMO QUIERO

```{r}
lambda_verdadero = 1
SESGO = c()
muestra = c()
estimador_max_verosimil = c()

for(i in 1:100000) {
  muestra = rexp(n = 10, rate = lambda_verdadero)  # distribucion G = G(F) == muestra = muestra(rexp)
  estimador_max_verosimil[i] = 1 / mean(muestra)   # ESTIMADOR, calculado a partir de max verosimilitud
  SESGO[i] = estimador_max_verosimil[i] - lambda_verdadero
  }

mean(SESGO)
hist(SESGO, main = "CONOCIENDO LA FUNCION POBLACIONAL", xlab = "SESGO", col = "blue")
hist(estimador_max_verosimil, main = "DISTRIBUCION DE MI ESTIMADOR MVS", col = "yellow") # Notamos un pequeño sesgo hacia la izquierda
```

# EXPERIMENTO BOOTSTRAP
# NO CONOZCO LA FUNCION QUE GENERA MIS DATOS, SOLO TENGO 1 MUESTRA Y LA RESAMPLEO

```{r}
SESGO_boot = c()
estimador_max_verosimil_boot = c()
for(j in 1:100000) {
  muestra_boot = sample(x = muestra, replace = TRUE) # muestras con distribucion F estimada F^
  estimador_max_verosimil_boot[j] = 1 / mean(muestra_boot)     # ESTIMADOR 
  SESGO_boot[j] = estimador_max_verosimil_boot[j] - 1/mean(muestra)}

print(paste0("valor a estimar del lambda muestral ", 1/mean(muestra),",valor estimado ", mean(estimador_max_verosimil_boot)))
print(paste("El sesgo boot es: ", mean(SESGO_boot)))
hist(SESGO_boot, main = "METODO BOOTSTRAP", xlab = "SESGO DEL METODO BOOTS", col = "orange")
hist(estimador_max_verosimil_boot, main = "DISTRIBUCION DE MI ESTIMADOR BOOT", col = "yellow", xlab = "Valor de lambda_boot estimado")
```
CONCLUSION: VEMOS COMO EL VALOR ESTIMADO DE LAMBDA, SE APROXIMA AL VALOR ORIGINAL LAMBDA = 1, CON UN VALOR DE LAMBDA MUESTRAL 0.78, CONSIGO UN LAMBDA ESTIMADO BOOT = 0.9. tambien observamos que un estimador es INSESGADO, cuando su distribucion es ASIMETRICA.






#PROBEMOS CON UN ESTIMADOR INSESGADO COMO LA MEDIA

```{r}
sesgo_unif = c()
muestra = c()
estimador_media = c()

for(i in 1:100000) {
  muestra = runif(n = 10, min = 0 ,max = 10)  
  estimador_media[i] = mean(muestra)   
  sesgo_unif[i] = estimador_media[i] - 5
  }

# mean(SESGO)
hist(sesgo_unif, main = "CONOCIENDO LA FUNCION POBLACIONAL", xlab = "SESGO", col = "blue")
hist(estimador_media, main = "DISTRIBUCION DE MI ESTIMADOR DE MEDIA", col = "yellow") 
```
Concluimos que un estimador INSESGADO, su distribucion es SIMETRICA




```{r}
mean(SESGO) #SESGO ESTIMADOR SESGADO 
mean(SESGO_boot) #SESGO ESTIMADOR SESGADO CALCULADO CON BOOTSTRAP 
mean(sesgo_unif) #SESGO ESTIMADOR INSESGADO
```




AHORA ESTIMEMOS EL SESGO DEL METODO DE BOOTSTRAP, SIMULANDO VARIAS VECES EL PROCESO ANTERIOR Y RESTANDOSELO AL PARAMETRO QUE BOOTSTRAP QUIERE ESTIMAR

```{r}
lambda_verdadero = 1
SESGO_boot = c()
estimador_max_verosimil_boot = c()
sesgos_metodos_boots = c()
distribucion_estimaciones_boots = c()


for(eneavo_boots in 1:10000) {
  muestra = rexp(n = 10, rate = lambda_verdadero)
    for(j in 1:1000) {
      muestra_boot = sample(x = muestra, replace = TRUE) # muestras con distribucion F estimada F^
      estimador_max_verosimil_boot[j] = 1 / mean(muestra_boot)     # ESTIMADOR 
      SESGO_boot[j] = estimador_max_verosimil_boot[j] - 1/mean(muestra)
      }
  sesgos_metodos_boots[eneavo_boots] = mean(SESGO_boot)
  distribucion_estimaciones_boots[eneavo_boots] = mean(estimador_max_verosimil_boot)
}

hist(sesgos_metodos_boots, main = "SESGOS DE LOS METODOS BOOTSTRAP", xlab = "SESGO DEL METODO BOOTS", col = "violet")

hist(distribucion_estimaciones_boots, main = "DISTRIBUCION DE MI ESTIMADOR BOOT", col = "yellow", xlab = "Valor de lambda_boot estimado")

abline(v = 1, col = "red") # el valor objetivo de boots es encontrar el lambda poblacional

```
```{r}
mean(distribucion_estimaciones_boots)
```




