
1a)
```{r}
qnorm(p = .95)
```
1b)
```{r}
pnorm(1.64, mean = 1.5) - pnorm(-1.64, mean = 1.5)
```

1c)
```{r}
muestra <- c(23.61, 24.62, 26.38, 24.72, 26.11, 28.02, 24.71, 33.74, 16.52)
mean(muestra)
```

1d)
```{r}
pnorm(-2.536) + (1 - pnorm(2.536))
```
1e)
```{r}
(S <- sd(muestra))
```

```{r}
qt(p = 0.95, df = 9-1)
```

2)
Seteo una semilla para hacer reproducible con los mismos valores el experimento
```{r}
set.seed(1)
```
2a)
Creo una funcion, que me devuelve la estimacion del parametro lambda por MVS, al recibir una muestra "m"
```{r}
estimame_lambda = function(m) {
 return(1/mean(m)) 
}
```

Creo un vector de estimadores con 1000 muestras exponenciales de tamaño n = 8, y con un lambda 3. A estas muestras, les estimo su parametro lambda con mi funcion "estimame_lambda", que me devuelve el valor estimado por MV, del parametro poblacional. Esta operacion me genera 1000 estimadores de lambda, 1 por cada muestra, y lo guardo en vector_estimadores. Posteriormente, calculo la varianza de mi estimador haciendo var(vector_estimadores).
```{r}
lambda_verdadero = 3
vector_estimadores = replicate(1000, 
                               estimame_lambda(rexp(n = 8, rate = lambda_verdadero)))

(varianza_estimador = var(vector_estimadores))
```
2b)
Calculo el sesgo de mi estimador
```{r}
(sesgo_estimador = mean(vector_estimadores))
```
Calculo el valor del error cuadratico medio de mi estimador, utilizando la formula que relaciona sesgo y varianza.
```{r}
(ECM = varianza_estimador + (sesgo_estimador ^ 2))
```
2c)
El error de estimacion lo calculamos a partir de la diferencia con el valor del parametro verdadero, y buscamos que sea inferior o igual a 0.5.
```{r}
mean(abs(vector_estimadores - lambda_verdadero) <= 0.5)
```

```{r}

```

