---
title: "Practica_4"
output: html_document
date: '2022-05-07'
---

```{r setup, include=FALSE}
knitr::opts_chunk$set(echo = TRUE)
```

```{r}
a <- load("births2006smpl.rda")

```

```{r}
datos <- births2006.smpl
head(datos)
```

```{r}
class(datos)
```

```{r}
dim(datos)

names(datos) <- c("DOB_MM", "DOB_WK", "edad madre", "num hijos", "peso ganado madre", "sexo", "apgar","educ", "visitas medicas", "gestacion", "tipo parto", "parto multiple", "peso")
```

```{r}
library(tidyverse)
datos <- datos %>% rename("mes" = "DOB_MM"  , "dia" = "DOB_WK")
```

```{r}
(maximo <- max(datos$gestacion))

datos[datos$gestacion == maximo, ]$gestacion = NA

mean(datos$gestacion, na.rm=T)
```
```{r}
dias <- c("domingo", "lunes", "martes","miercoles", "jueves", "viernes", "sabado")
datos$dia <- as.factor(datos$dia)
levels(datos$dia) = dias
```

# ```{r}
# dias <- c("lunes", "martes", "miercoles", "jueves", "viernes", "sabado"," domingo")
# datos$dia <- as.factor(datos$dia)
# levels(datos$dia) = dias
# ```

```{r}
datos <- mutate(datos, W = peso/gestacion)
```

```{r}
datos2 = datos %>% 
  filter(sexo == "F")
```

```{r}

datos %>% 
  filter(gestacion < 30)

```

```{r}
datos %>% 
  select("visitas medicas")
```

```{r}
datos %>% 
  select("mes", "dia", "num hijos")
```

```{r}
datos %>% 
  arrange(datos$`edad madre`)
```

```{r}
datos %>% 
  ungroup() %>% 
  group_by(datos$educ)
```

```{r}
datos %>% 
  group_by(educ) %>% 
  summarise(promedio = mean(datos$`visitas medicas`))
```

```{r}
class(datos$peso)
```

```{r}
str(datos)
```

```{r}
levels(datos$educ)
```

```{r}
datos$educ <- factor(datos$educ, levels = c("No formal education", 
                                           "1 Years of elementary school",
                                           "2 Years of elementary school",
                                           "3 Years of elementary school",
                                           "4 Years of elementary school",
                                           "5 Years of elementary school",
                                           "6 Years of elementary school",
                                           "7 Years of elementary school",
                                           "8 Years of elementary school",
                                           "1 year of high school" ,
                                           "2 years of high school",
                                           "3 years of high school",
                                           "4 years of high school",
                                           "1 year of college",
                                           "2 years of college",
                                           "3 years of college",
                                           "Not on certificate",
                                           "NULL"))
```

3a) i) Realice un histograma del peso de los recien nacidos. Hint: hist(⋆)

```{r}
hist(datos$peso)
```

ii) ¿Para que sirven los argumentos xlab, main, col, breaks en el histograma? hist(datos\$peso,xlab="Peso",main="Histograma del peso",col=2)

```{r}
hist(datos$peso, xlab = "Peso", main = "Histograma del peso", col=2)
```

iii) Calcule medidas de resumen del peso. Hint: mean(⋆,na.rm=T), median(⋆), sd(⋆), mad(⋆), IQR(⋆)

```{r}
(mean(datos$peso, na.rm=T)) 
(median(datos$peso, na.rm = T))
sd(datos$peso, na.rm = T) 
mad(datos$peso, na.rm = T) 
IQR(datos$peso, na.rm = T)
```

iv) Realice un boxplox de la variable peso. Hint: boxplot(⋆)

```{r}
datos$peso %>% boxplot
```

v)  Cambie el color del boxplot anterior

```{r}
datos$peso %>% boxplot(col = "blue")
```

vi) Grafique la acumulada empirica. Hint: plot(ecdf(⋆))

```{r}
plot(ecdf(datos$peso))
```

vii) Realice un qqplot usando alguna distribución "razonable". Hint: vaya a la teórica.

```{r}
qqnorm(datos$peso)
```

viii) Realice un qqplot usando la distribución exponencial con λ = 1. Hint: goto Hint 3 (a) vii.

```{r}
cuantiles_teoricos = qexp(c(1:length(datos$peso)) / (length(datos$peso) + 1), 1)

qqplot(cuantiles_teoricos, datos$peso, 
       xlab = "Cuantiles Teoricos Exp(1)", 
       ylab = "Cuantiles muestrales")
```

b)  Calcule medidas de resumen de la edad de la madre. Hint: mean(⋆), median(⋆), summary(⋆), max(⋆), min(⋆), sd(⋆), mad(⋆), IQR(⋆)

```{r}
summary(datos$`edad madre`, na.rm = T)
max(datos$`edad madre`, na.rm = T)
min(datos$`edad madre`, na.rm = T)
(mean(datos$`edad madre`, na.rm=T)) 
(median(datos$`edad madre`, na.rm = T))
sd(datos$`edad madre`, na.rm = T) 
mad(datos$`edad madre`, na.rm = T) 
IQR(datos$`edad madre`, na.rm = T)
```

4.- Variable categórica. (a) Estudie la variable tipo parto.

i)  Construya una tabla de frecuencia con la variable tipo parto. Hint table(⋆)

```{r}
(a <- table(datos$`tipo parto`))
```

ii) ¿Cuantos partos fueron por cesárea (C-section)?

```{r}
table(datos$`tipo parto`)[1]
```

iii) Utilizando la tabla del item (a) realice un diagrama de barra. Hint barplot(⋆)

```{r}
barplot(a, col = "violet")
```
iv) A partir de la tabla del item (a) realice un diagrama de torta. Hint pie(⋆)
```{r}
pie(a)
```
(b) Estudie la variable dia del parto.
i)  Realice un diagrama de barra.
```{r}
datos$dia %>% 
  table() %>% 
  barplot(col = "pink")
```
ii) ¿Quedaron ordenados los dias? Vuelva a realizar un diagrama de barra pero ahora ordene los dias haciendo algo similar a lo realizado en el ejercicio 2 (d).
```{r}
dias <- c("lunes", "martes", "miercoles", "jueves", "viernes", "sabado","domingo")
datos$dia <- factor(datos$dia, levels = dias)

datos$dia %>% 
  table() %>% 
  barplot(col = "pink")

```
Estudiando la relación entre dos variables

5.- Relación entre una variable numerica y una categorica.
(a) Estudie la relacion entre peso del recien nacido y la multiplicidad del parto.
i.  Grafique esta relacion plot(datos$parto multiple, datos$peso)

```{r}
datos %>% 
  select(c("parto multiple", "peso")) %>% 
  plot()

```
ii) ¿Como se interpreta el grafico anterior?

Cuantos más chicos nacen en el parto, menor es el peso de cada bebé por el lugar que ocupan en el vientre, y el tamaño maximo que el mismo se puede expandir.

(b) Estudie la relacion entre la edad de la madre y la educacion.
i)  Grafique esta relación. Verifique que tiene bien ordenada la categoria educación.

```{r}
library("ggplot2")
graf <- datos %>% select(educ, `edad madre`)
  ggplot(graf, aes(educ, `edad madre`)) +
  geom_boxplot() +
  theme(axis.text.x = element_text(angle = 90, hjust=1))
```

ii) ¿Se puede observar alguna relacion entre las dos variables?

En la mayoria de los casos vemos que las familias se originan entre los 20 y 30 años de la madre.
Los mayores niveles de dispersion de edad en madres, los vemos en los casos "null, not on certificate y no formal education"
La dispersion de la edad de las madres en los niveles educativos basico y secundario, son similares.
La menor dispersion de los años en las madres, las vemos en los casos que estan cursando su 2do y 3er año estudios universitarios, probablemente porque son nacimientos mas planificados, a diferencia de los otros casos que son mas espontaneos. Tambien vemos en estos casos, que la mediana de las madres es superior a los otros escenarios.

iii) Realice el grafico del item i pero ahora haciendo que la cajas de la primaria tengan el mismo color, lo mismo para el secundario y para la universidad. Hint: col=c(⋆1,⋆2,. . . , ⋆n)

```{r}
elementary <- c("1 Years of elementary school", "2 Years of elementary school",
                "3 Years of elementary school", "4 Years of elementary school",
                "5 Years of elementary school", "6 Years of elementary school",
                "7 Years of elementary school", "8 Years of elementary school")

high_school <- c("1 year of high school", "2 years of high school",
                 "3 years of high school","4 years of high school")

college <- c("1 year of college", "2 years of college", "3 years of college")

other <- c("Not on certificate", "NULL", "No formal education")


datos <- datos %>% 
  mutate(nivel_estudio = case_when(educ %in% elementary ~ "elementary",
                                   educ %in% high_school ~ "high school",
                                   educ %in% college ~ "college",
                                   educ %in% other ~ "other"))


graf <- datos %>% select(educ, `edad madre`, nivel_estudio)
  ggplot(graf, aes(educ, `edad madre`, color = nivel_estudio)) +
  geom_boxplot() +
  theme(axis.text.x = element_text(angle = 90, hjust=1))

```

6.- Relacion entre una variable categorica y otra categorica.

(a) Estudie la relacion entre el tipo de parto y el dıa del parto.
i)  ¿Que pasa si escribe table(datos$tipo parto,datos$dia)?

```{r}
#Estudio de 2 variables categoricas
table(datos$`tipo parto`, datos$dia)
```

ii) Guarde la informacion de la tabla en alguna variable. Hint: ⋆= table(datos$tipo parto,datos$dia)

```{r}
tabla <- table(datos$`tipo parto`,datos$dia)
```

iii) Haga un barplot de la tabla, utilice beside=T dentro del barplot. Y represente con los colores rojo y verde las barras.

```{r}


barplot(tabla, beside =  T , col = c("red", "green"))

```

```{r}
plot(datos$gestacion, datos$apgar)
```

No se puede observar ninguna relacion clara

6.- Relacion entre una variable categorica y otra categorica.

(a) Estudie la relacion entre el tipo de parto y el dia del parto.

i.  ¿Que pasa si escribe table(datos$tipo parto,datos$dia)?

```{r}
aggregate(datos$apgar, 
                by = list(datos$gestacion), 
                mean, na.rm=T)
```

ii. Guarde la informacion de la tabla en alguna variable. Hint: ⋆= table(datos$tipo parto,datos$dia)

```{r}
(tabla3 = aggregate(datos$apgar, 
                    by = list(datos$gestacion), 
                    mean, na.rm=T))
```

iii. Haga un barplot de la tabla, utilice beside=T dentro del barplot. Y represente con los colores rojo y verde las barras.

```{r}
barplot(width = tabla3$Group.1, 
        height = tabla3$x, 
        xlab= "gestacion", 
        ylab = "apgar", 
        beside=T,
        col = c("red", "green"))
```

7)  Relacion entre una variable numerica y otra numerica

a)  Estudie la relacion entre el tiempo de gestacion y el indice Apgar
b)  Grafique los datos. plot(datos$gestacion, datos$apgar)

```{r}
plot(datos$gestacion, datos$apgar)
```

ii) ¿Puede observar alguna relacion?

Este grafico nos dice muy poco de los datos. Esperaríamos que a mayor cantidad de semana de gestación, mayor sea el índice. Sin embargo, se ven muchos puntos dispersos porque este gráfico no tiene en cuenta la superposición de puntos.

iii) Grafique el indice Apgar promedio para cada uno de los valores de gestacion. tabla3=aggregate(datos$apgar,list(datos$gestacion), mean,na.rm=T) plot(tabla3,xlab="gestacion",ylab="apgar")

```{r}
tabla3 = aggregate(datos$apgar,list(datos$gestacion), mean,na.rm=T)
plot(tabla3,xlab="gestacion",ylab="apgar")
```

iv) ¿Ahora puede visualizar alguna relacion?

Ahora sí encontramos una relación más clara. A medida que aumentan las semanas de gestacion del bebe, aumenta el índice de apgar.

FINAL
5)

1) Una variable
Variable categorica
¿Estudie analitica y graficamente, cuantos varones y cuantas mujeres nacieron?, ¿Cual fue el genero que predomino?
```{r}
(n_masculinos <- datos %>% 
                  select(sexo) %>% 
                  filter(sexo == "M") %>% 
                  nrow())

(n_femeninos <- datos %>% 
                select(sexo) %>% 
                filter(sexo == "F") %>% 
                nrow())

plot(datos$sexo, main = "Cantidad de nacimiento por generos",
                xlab = "GENERO",
                ylab = "CANTIDAD",
                col = c("pink","blue"))

legend("topright", c("FEMENINO", "MASCULINO"),
                  fill = c("pink", "blue"))

print(paste0("Nacieron ", n_masculinos, " bebes masculinos y ", n_femeninos, " bebes femeninos, y el genero que predomino fue el masculino"))
```
2) Una variable
Variable numerica
Realice un histograma de la distribucion del peso ganado por la madre.
```{r}
hist(datos$`peso ganado madre`, 
     main = "PESO GANADO POR LA MADRE",
     xlab = "CANTIDAD DE Kg",
     ylab = "FRECUENCIA",
     col = "blue")



abline(v = mean(datos$`peso ganado madre`, na.rm = T), 
       col = "red", lwd = 3)

legend("topright", c("PESO PROMEDIO AUMENTADO"),
                  fill = c("red"))
```
En promedio, una madre aumenta aproximadamente 31kg en el proceso del embarazo.

3) Dos variables 
Relacion entre una variable numerica y una categorica
Estudie el peso del recien nacido en funcion del genero
```{r}
datos %>% 
  select(sexo, peso) %>% 
  plot(col = c("pink", "blue"), 
       main = "Distribucion del peso del recien nacido en funcion del genero",
       xlab = "SEXO",
       ylab = "PESO [gramos]")

legend("topright", c("FEMENINO", "MASCULINO"),
                  fill = c("pink", "blue"))
```
Observamos que no hay una gran diferencia en el peso del recien nacido ya sea hombre o mujer, y la dispersion de los pesos es muy similar tambien. Vemos que la mediana de los pesos del genero masculino esta un poco por encima del femenino.


3) Dos variables
Relacion entre una variable categorica y una variable numerica
Estudie graficamente la relacion entre el peso ganado por la madre y la cantidad de bebes nacidos en el parto.
```{r}
datos %>% 
  select(`parto multiple`, `peso ganado madre`) %>% 
  plot(col = c("red", "blue", "yellow","green", "brown"), 
       main = "AUMENTO DE PESO DE LA MADRE vs CANTIDAD DE BEBES",
       xlab = "CANTIDAD DE BEBES",
       ylab = "PESO GANADO [kg]")

# legend("topright", c("CESAREA", "DESCONOCIDO", "NATURAL"),
#                   fill = c("red", "blue", "yellow"))
```
Observamos que a medida que aumenta el numero de nacimientos por parto, el peso que aumenta la madre en el periodo de embarazo es mayor.

5) Dos variables 
Relacion entre una variable categorica y una numerica
Estudie graficamente la relacion entre el tipo de parto que finalmente se realizo y la cantidad de consultas previas al mismo.
```{r}
datos %>% 
  select(`tipo parto`, `visitas medicas`) %>% 
  plot(col = c("red", "blue", "yellow"), 
       main = "Relacion entre el tipo de parto y la cantidad de consultas medicas",
       xlab = "TIPO DE PARTO",
       ylab = "CANTIDAD DE CONSULTAS MEDICAS")

legend("topright", c("CESAREA", "DESCONOCIDO", "NATURAL"),
                  fill = c("red", "blue", "yellow"))
```
Dado que parece poco logico un valor de 99 visitas medicas, vamos a cambiar este valor, ya que no aporta mucho estas unicas 3 personas en caso de ser real y no un error.

```{r}
maximo2 <- max(datos$`visitas medicas`)

datos[datos$`visitas medicas` == maximo2, ]$`visitas medicas` = median(datos$`visitas medicas`)

datos %>% 
  select(`tipo parto`, `visitas medicas`) %>% 
    plot(col = c("red", "blue", "yellow"), 
       main = "Relacion entre el tipo de parto y la cantidad de consultas medicas",
       xlab = "TIPO DE PARTO",
       ylab = "CANTIDAD DE CONSULTAS MEDICAS")

# legend("topright", c("CESAREA", "DESCONOCIDO", "NATURAL"),
#                   fill = c("red", "blue", "yellow"))

```






