--- title: 'Probabilidad: Práctica 2 Reglas de asociación' author: "Daniel
Fraiman" date: "abril 2021" output: html_document: default pdf_document: default
---
```{r}
#Importamos la libreria arules
install.packages("arules")

library(arules)
```


### 1. Cargar los datos "datos_groceries.csv" y observar cómo vienen lo datos. ¿Qué representa la variable id\_compra?
```{r}
data <- read.csv(file = "datos_groceries.csv")
(str(data))
(data)
```
*La variable id_compra representa el numero de ticket que compro ciertos productos*


#### a) ¿Cuántas compras tiene la base?
```{r}
# Vamos a importar la libreria dplyr
library(dplyr)

data_df<-data.frame(data)

(n_distinct(data_df$id_compra))# La funcion n_distinct me devuelve la cantidad de valores distintos de una columna

```
#### b) ¿Cuántos productos distintos se vendieron?
```{r}
n_distinct(data_df$item)

```

### c) Calcule el soporte de cada ítem. 
```{r}
# Soporte(S->T) = P(S^T) >= Support_value
# Donde S, es el conjunto de objetos que ya se tienen en el carrito
# y T es el producto que quiero que agregue el comprador.
# P(S^T)= # tickets que tienen los productos S / # tickets total
# El soporte de cada item, seria la probabilidad de llevar "ese" item


support_df<-data.frame(table(data_df$item)/n_distinct(data_df$id_compra))

colnames(support_df)<-c("Product","Support")
(support_df<-support_df[order(support_df$Support, decreasing = TRUE),])

```
### d) Calcule el soporte de {whole milk, yogurt}. 
```{r}
# P(whole milk ^ yogurt)

quantity_milk_yogurt=length(intersect(data_df$id_compra[data_df$item=='whole milk'],data_df$id_compra[data$item=="yogurt"]))

(support_milk_yogurt = quantity_milk_yogurt/n_distinct(data_df$id_compra))



```

### Utilizando la librery arules calcule las reglas de asociación que tengan un soporte mayor a 0.005 y un confianza mayor a 0.7. 
```{r}
transacciones = read.transactions(file = "datos_groceries.csv", format = "single", sep = ",",header = TRUE, cols = c("id_compra",  "item"), rm.duplicates = TRUE)

soporte = 0.005
confianza = 0.7
reglas=apriori(data = transacciones, parameter = list(support = soporte, confidence = confianza)) #, minlen = 3, maxlen = 5
inspect(reglas)

```
#### a) ¿Cuántas reglas obtuvo?
```{r}
inspect(reglas)
```
#### b) Seleccione las reglas que tengan del lado izquierdo "tropical fruit" y "yogurt". Hint: Utilice el comando subset(reglas,subset=lhs...)
```{r}
subset(reglas,subset = rhs %in% c("tropical fruit","yogurt"))
```
